【裁判字號】    98,簡上,845
【裁判日期】    980821
【裁判案由】    詐欺
【裁判全文】
臺灣板橋地方法院刑事判決             98年度簡上字第845號
上  訴  人
即  被  告  丙○○
上列上訴人即被告因詐欺案件，不服本院於民國98年5 月13日以
98年度簡字第2912號所為之第一審判決（聲請簡易判決處刑案號
：98年度偵字第457 號，移送併辦案號：臺灣臺南地方法院檢察
署98年度偵字第2555號），提起上訴，本院管轄之第二審合議庭
判決如下：
    主  文
上訴駁回。
    事實及理由
一、本案經本院審理結果，認第一審以上訴人即被告丙○○罪證
    明確，適用刑事訴訟法第四百四十九條第一項前段、第三項
    、第四百五十四條第二項、刑法第三十條、第三百三十九條
    第一項、第四十一條第一項前段及刑法施行法第一條之一等
    規定，並審酌被告所為助長詐騙財產犯罪之風氣，致使執法
    人員難以追查詐騙集團成員之真實身分，增加被害人尋求救
    濟之困難，並擾亂金融交易秩序，危害社會正常交易安全，
    兼衡被害人損失金額、被告犯罪之手段、犯罪後態度等一切
    情狀，判處有期徒刑三月，如易科罰金，以新臺幣一千元折
    算一日，其認事用法均無違誤，量刑亦屬妥適，應予維持，
    且除犯罪事實欄有關被告交付中國信託商業銀行南勢角分行
    000000000000號帳戶（以下簡稱中國信託帳戶
    ）存摺、提款卡及密碼之時間、地點，應予補充為「民國九
    十七年十一月二十六日」、「在臺北縣中和市○○路附近」
    ，證據部分另補充：「被告丙○○於本院審理時之自白」以
    外，餘均引用第一審刑事簡易判決書所記載之事實、證據及
    理由（如附件）。
二、被告上訴意旨略以：原審量刑過重，伊無力負擔易科罰金之
    金額，且伊係在假釋期間犯罪，原審判處有期徒刑三月，將
    導致假釋遭撤銷，為此提起上訴，請求法院給予自新機會，
    改判處拘役以下刑度云云。然按有關刑之量定，乃實體法上
    賦予法院得為自由裁量之事項，倘原審法院量刑未逾越法律
    所規定之範圍，又無濫用權限之情形，即不得任意指摘為違
    法。原審業已審酌如前所載被告犯罪時之一切情狀，始依職
    權而為刑罰之量定，並無違法或顯然失當之情形可言。況被
    害人乙○○遭不詳人士詐騙，而匯入被告之中國信託帳戶之
    款項高達新臺幣五萬一千元，迄未見被告賠償乙○○所受損
    害或達成和解。又被告前因殺人未遂案件，經本院以八十九
    年度重訴字第六號判決判處有期徒刑九年，由臺灣高等法院
    以八十九年度上訴字第一七一五號判決駁回上訴而確定，並
    與其所犯之偽造文書、侵占等案件，經臺灣士林地方法院以
    八十九年度聲字第一二九三號裁定定應執行刑為有期徒刑十
    年六月，再經臺灣高等法院以九十六年度聲減字第三八九三
    號裁定減刑為有期徒刑九年六月，入監執行後，於九十七年
    六月二十三日縮短刑期假釋出獄付保護管束，刑期至九十八
    年五月十四日屆滿之事實，有臺灣高等法院被告前案紀錄表
    一份在卷可考，足認被告素行尚非端正，甫假釋出獄即再犯
    罪，顯然思慮不周，守法觀念淡薄，原審量刑並未過重，至
    於前案之假釋是否因本案判決而遭撤銷一事，本即非原審判
    決量刑時應予斟酌之事項。故被告以原審量刑過重為由提起
    上訴，請求撤銷改判云云，為無理由，應予駁回。
據上論斷，應依刑事訴訟法第四百五十五條之一第一項、第三項
、第三百六十八條、第三百七十三條，判決如主文。
本案由檢察官甲○○聲請以簡易判決處刑，經檢察官林珮菁到庭
執行職務。
中    華    民    國    98    年    8     月    21    日
                  刑事第三庭  審判長法  官  樊季康
                                    法  官  徐子涵
                                    法  官  劉元斐
上列正本證明與原本無異。
不得上訴。
                                    書記官  張懿端
中    華    民    國    98    年    8     月    25    日


司法院資訊處製作；財團法人民間司法改革基金會備份。
